# 关于新租赁准则处理的一个问题

提问人：oyyc2018 时间：2021-12-21 21:26:47
由于出租人产权问题，承租人无法支付租金，已经好几年了。
想问下版主，是否需要将未支付的租金部分转入其他应付款？有没有相关案例或者准则之类的支撑？

回答人：chenyiwei
虽然目前由于客观限制导致无法支付租金，但因为已使用租赁资产，故支付租金的现时义务已存在。应将按合同约定已到支付时间的租金予以计提确认负债。

提问人：oyyc2018 时间：2021-12-23 20:34:40
想问的是，确认了租赁负债没问题，就是想问，到了合同约定支付的时间点，需要把应支付的部分调到其他应付款么，保证摊余成本的计量和摊销的准确性

回答人：chenyiwei
不需要。这部分已逾期的租赁负债不再计算利息。